臺灣臺北地方法院刑事判決
110年度審簡上字第55號
公  訴  人  臺灣臺北地方檢察署檢察官
上  訴  人
即  被  告  盛昱文




上列上訴人即被告因恐嚇取財案件，不服臺灣臺北地方法院刑事
庭於中華民國110年1月6日所為109年度審簡字第2515號第一審刑
事簡易判決（起訴案號：109年度偵緝字第1049號、109年度偵字
第22967號)，提起上訴，本院管轄第二審之合議庭判決如下：
    主  文
上訴駁回。
盛昱文緩刑貳年，並應於緩刑期間給付告訴人余尚宸新臺幣伍萬
元，給付方式如下：應自民國一一０年十二月起按月於每月十日
給付告訴人新臺幣伍仟元，至清償完畢為止，如有一期未付，視
為全部到期，上開款項應匯至告訴人余尚宸指定之帳戶。
    事實及理由
一、本案經本院合議庭審理結果，認第一審簡易判決認事用法及
    量刑均無不當，應予維持，並引用第一審簡易判決書記載之
    事實、證據及理由（如附件）。
二、上訴人即被告上訴意旨略以：被告從未看過信號彈，林冠佑
    打電話向告訴人討錢時，被告盛昱文並未參與，也不知情；
    被告只是跟著去了解事實，根本沒有恐嚇或恐嚇取財，且被
    告於原審審理皆否認犯罪等語。
三、本院判斷：
  ㈠量刑之輕重，係事實審法院得依職權自由裁量之事項，茍已
    斟酌刑法第57條各款所列情狀而未逾越法定刑度，則不得遽
    指為違法；又刑罰之量定屬法院自由裁量之職權行使，但仍
    應審酌刑法第57條所列各款事由及一切情狀，為酌量輕重之
    標準，並非漫無限制，在同一犯罪事實與情節，如別無其他
    加重或減輕之原因，下級法院量定之刑，亦無過重或失輕之
    不當情形，則上級法院對於下級法院之職權行使，原則上應
    予尊重（最高法院72年台上字第6696號判例意旨參照）。由
    上可知，法律固賦予法官自由裁量權，但此項裁量權之行使
    ，並非得以恣意為之，仍應受一般法律原則之拘束，苟無濫
    用裁量權、違反比例原則、重要量刑事由未予斟酌之情事，
    尚難謂有違法或不當之處。
  ㈡本案經原審審理結果，認被告犯罪事證明確，因而適用刑事
    訴訟法第449條第2項、第3項、第454條第2項，刑法第28條
    、第346條第3項、第1項、第25條第2項、第41條第1項前段
    ，刑法施行法第1條之1第1項，審酌被告盛昱文、林冠佑僅
    因朋友與告訴人間發生買賣糾紛為本件犯行，造成告訴人心
    生畏懼，且未與告訴人達成和解或獲得告訴人之諒解，犯後
    坦承犯行，兼衡其犯罪動機、目的、手段、素行，暨其自述
    之智識程度、家庭經濟狀況等一切情狀，量處如原審主文所
    示之刑，及諭知易科罰金之折算標準。
  ㈢經核原審上開審酌情由並無不合，復參酌被告於本院審理時
    坦承犯行（見本院卷第58頁），認原審認事用法並無不當，
    量刑尚屬妥適，未逾越法律規定之範圍，亦無濫用權限之情
    事，難謂有何違法可言。至被告與告訴人於本院審理中達成
    和解等情，有本院110年9月6日準備程序筆錄可憑（見本院
    卷第100頁），原審雖未及審酌上情，惟就此與原判決量刑
    所據理由為整體綜合觀察，尚難認原審就本件犯罪事實與情
    節量處之刑，有何明顯過重或失輕之不當，應予維持。
  ㈣被告前未曾受有期徒刑以上刑之宣告，有臺灣高等法院被告
    前案紀錄表一份在卷可稽，本院認經此偵、審程序及科刑宣
    告後，當知所警惕，無再犯之虞，所宣告之刑以暫不執行為
    適當，依刑法第74條第1項第1款規定，併予緩刑諭知，以啟
    自新，並命被告向被害人給付如主文所示之金額，且此部分
    依同法第74條第4項之規定得為民事強制執行名義，又依同
    法第75條之1第1項第4款之規定，受緩刑之宣告而違反上開
    本院所定負擔情節重大，足認原宣告之緩刑難收其預期效果
    ，而有執行刑罰之必要者，得撤銷其宣告，併為說明。
據上論斷，應依刑事訴訟法第455條之1第1項、第3項、第368條
、第373條，刑法第74條第1項第1款、第2項第3款，判決如主文
。
本案經檢察官楊大智提起公訴，檢察官郭郁、邱曉華到庭執行職
務。
中    華    民    國    110   年    10    月    25    日
                  刑事第二十庭審判長  法  官  洪英花

                                      法  官  宋恩同

                                      法  官  郭  嘉
以上正本證明與原本無異。
不得上訴。
                                      書記官  洪啟瑞
中    華    民    國    110   年    10    月    25    日
附件：
臺灣臺北地方法院刑事簡易判決
109年度審簡字第2515號
公　訴　人　臺灣臺北地方檢察署檢察官
被　　　告　林冠佑　男　(民國00年00月00日生)
　　　　　　　　　　身分證統一編號：Z000000000號
　　　　　　　　　　住臺北市○○區○○路00號6樓
　　　　　　盛昱文　男　(民國00年00月00日生)
　　　　　　　　　　身分證統一編號：Z000000000號
　　　　　　　　　　籍設臺北市○○區○○街00號3樓之1
                    (臺北○○○○○○○○○)
　　　　　　　　　　居臺北市○○區○○路0段000巷00號6樓
上列被告等因恐嚇取財案件，經檢察官提起公訴（109年度偵字
第22967號、109年度偵緝字第1049號），被告於本院訊問時自白
犯罪（109年度審易字第2397號），經本院合議庭裁定由受命法
官獨任逕以簡易判決處刑，判決如下：
    主      文
林冠佑共同犯恐嚇取財未遂罪，處有期徒刑肆月，如易科罰金，
以新臺幣壹仟元折算壹日。
盛昱文共同犯恐嚇取財未遂罪，處有期徒刑參月，如易科罰金，
以新臺幣壹仟元折算壹日。
    事實及理由
一、本件犯罪事實及證據，除證據部分增列「被告林冠佑、盛昱
    文於本院訊問時之自白」外，其餘均引用起訴書之記載（如
    附件）。
二、論罪科刑
（一）核被告2人所為，均係犯刑法第346條第3項、第1項之恐嚇
      取財未遂罪。被告2人就上開犯行間，有犯意聯絡及行為
      分擔，應論以共同正犯。
（二）被告2人已著手於恐嚇取財行為之實施，因告訴人尚未交
      付款項而止於未遂階段，爰依刑法第25條第2項之規定，
      按既遂犯之刑減輕之。　　　　　
（三）爰審酌被告2人僅因朋友與告訴人間發生買賣糾紛，竟不
      思正當途徑解決紛爭，率爾為本件犯行，造成告訴人心生
      畏懼，所為實有不該，且未與告訴人達成和解或獲得告訴
      人之諒解；惟念其等犯後坦承犯行，兼衡其犯罪動機、目
      的、手段、素行，暨其2人自述之智識程度、家庭經濟狀
      況等一切情狀，分別量處如主文所示之刑，並均諭知易科
      罰金之折算標準。
三、未扣案之信號彈1枚，雖為其等供犯罪所用之物，惟該物品
    既未經扣案，復無積極證據足認為被告2人所有且現尚存在
    ，爰不予宣告沒收。
四、依刑事訴訟法第449條第2項、第3項、第454條第2項，刑法
    第28條、第346條第3項、第1項、第25條第2項、第41條第1
    項前段，刑法施行法第1條之1第1項，逕以簡易判決處刑如
    主文。
五、如不服本判決，得自收受送達之翌日起20日內向本院提出上
    訴狀（須附繕本），上訴於本院第二審合議庭。
本案經檢察官楊大智提起公訴，檢察官鍾曉亞到庭執行職務。
中　　華　　民　　國　　110 　年　　1　 　月　　6 　　日
　　　　　　　　　刑事第二十一庭  法　官　王筱寧
上正本證明與原本無異。 
如不服本判決應於收受送達後20日內向本院提出上訴書狀，並應
敘述具體理由；其未敘述上訴理由者，應於上訴期間屆滿後20日
內向本院補提理由書（均須按他造當事人之人數附繕本）「切勿
逕送上級法院」。告訴人或被害人如對於本判決不服者，應具備
理由請求檢察官上訴，其上訴期間之計算係以檢察官收受判決正
本之日期為準。 
                                  書記官  林思辰
中　　華　　民　　國　　110 　年　　1 　　月　　6 　　日
附錄本案論罪科刑法條全文：
中華民國刑法第346條
意圖為自己或第三人不法之所有，以恐嚇使人將本人或第三人之
物交付者，處6月以上5年以下有期徒刑，得併科3萬元以下罰金
。
以前項方法得財產上不法之利益或使第三人得之者，亦同。
前二項之未遂犯罰之。

附件
臺灣臺北地方檢察署檢察官起訴書
                                   109年度偵緝字第1049號
                                   109年度偵字第 22967號

    被    告  林冠佑  男  民國00年00月00日生
                      住臺北市○○區○○路00號6樓
                      國民身分證統一編號：Z000000000號
    被    告  盛昱文  男  民國00年00月00日生
                      籍設臺北○○○○○○○○○
                      現住臺北市○○區○○路○段000巷00
                      號6樓
                      國民身分證統一編號：Z000000000號
    上1人選任辯護人   匡伯騰律師

上列被告因恐嚇取財案件，業經偵查終結，認應該提起公訴，茲
將犯罪事實及證據並所犯法條分敘如下：
        犯罪事實
林冠佑、盛昱文因知悉臺北市○○區○○○路00○0號2樓30室由彭資庭
所經營Nil服飾店之網路銷售部門疑似販賣仿冒之香奈兒皮包予
梁韡翰之友人白虔芷，竟意圖為自己不法之所有，共同於民國10
9年1月14日21時許，在上開服飾店內，由林冠佑取出盛昱文攜帶
之信號彈作勢點燃，對該店店員李婉柔施恐嚇脅迫，使李婉柔不
得不打電話與該店網路銷售部門主管余尚宸通話，並依林冠佑之
脅迫，將電話交予林冠佑，使林冠佑得與余尚宸通話，致李婉柔
行無義務之事，嗣由林冠佑以若不賠償新臺幣50萬元，將至該服
飾店砸店、押人之事對余尚宸施行恐嚇，惟因余尚宸及彭資庭未
交付財物並報警處理而未能遂其犯行。案經余尚宸訴由臺北市政
府警察局萬華分局報告及本檢察官簽分偵辦。
        證據並所犯法條
一、被告林冠佑、盛昱文上揭共同恐嚇取財未遂之犯罪事實，有
    下列之證據足以證明，被告2人犯行俱堪認定。
  （一）告訴人余尚宸之指訴及證人李婉柔、梁韡翰、白虔芷之
        證言；
  （二）告訴人提出之錄音、錄影內容光碟及本署檢察事務官10
        9年4月14日、109年8月11日勘驗報告；
  （三）被告林冠佑、盛昱文不利於己之陳述。
二、核被告2人所為，均係犯刑法第346條第1項、第2項之恐嚇取
    財未遂罪嫌。被告2人間，互有犯意聯絡及行為分擔，為共
    同正犯。
三、依刑事訴訟法第251條第1項提起公訴。
    此    致
臺灣臺北地方法院
中　　華　　民　　國　　109 　年　　9 　　月　　24　　日
                  檢 察 官    楊  大  智
本件正本證明與原本無異
中　　華　　民　　國　　109 　年　　10　　月　　13　　日
                  書 記 官    曾  雯  鈺
附錄本案所犯法條全文
中華民國刑法第346條
意圖為自己或第三人不法之所有，以恐嚇使人將本人或第三人之
物交付者，處 6 月以上 5 年以下有期徒刑，得併科 3 萬元以
下罰金。
以前項方法得財產上不法之利益或使第三人得之者，亦同。
前二項之未遂犯罰之。